【裁判字號】    97,審訴,5667
【裁判日期】    971230
【裁判案由】    毒品危害防制條例
【裁判全文】
臺灣高雄地方法院刑事判決            97年度審訴字第5667號
公  訴  人  臺灣高雄地方法院檢察署檢察官
被      告  乙○○
上列被告因毒品危害防制條例案件，經檢察官提起公訴（97年度
撤緩毒偵字第37號），本院改依簡式審判程序審理，判決如下：
    主  文
乙○○施用第一級毒品，累犯，處有期徒刑柒月，扣案之第一級
毒品海洛因壹包（驗後淨重零點零伍伍公克），沒收銷燬之；又
施用第一級毒品，累犯，處有期徒刑柒月，扣案之第一級毒品海
洛因壹包（驗後淨重零點零肆壹公克），沒收銷燬之。應執行有
期徒刑拾月，扣案之第一級毒品海洛因貳包（驗後淨重分別為零
點零伍伍公克、零點零肆壹公克），沒收銷燬之。
    事實及理由
一、按本件被告乙○○所犯係死刑、無期徒刑、最輕本刑為3 年
    以上有期徒刑以外之罪，其於準備程序就被訴事實為有罪之
    陳述，經受命法官告知簡式審判程序之旨，並聽取其與公訴
    人之意見後，本院認無不得或不宜改依簡式審判程序進行之
    處，爰依刑事訴訟法第273 條之1 第1 項、第284 條之1 ，
    裁定本件由受命法官獨任進行簡式審判程序，合先敘明。
二、本件犯罪事實及證據，除證據部分補充「被告於本院審理中
    之自白」外，餘均引用檢察官起訴書所載，如附件。
三、按海洛因係毒品危害防制條例第2 條第2 項第1 款所稱之第
    一級毒品，故核被告所為，均係犯該條例第10條第1 項之施
    用第一級毒品罪。被告持有第一級毒品海洛因後，進而施用
    ，其持有之低度行為應為施用之高度行為所吸收，不另論罪
    。被告所犯上開2 罪間，犯罪時間不同，顯係分別起意為之
    ，自應予以分論併罰。被告有起訴書所載之前科紀錄乙情，
    有臺灣高等法院被告前案紀錄表在卷可稽，其受有期徒刑執
    行完畢，5 年內故意再犯本件最重本刑為有期徒刑以上之2
    罪，為累犯，均應依刑法第47條第1 項規定加重其刑。被告
    前開犯行為警查獲後，雖曾於警詢中向承辦員警供出其毒品
    來源係另案被告張國龍（見本院卷第21至24頁之被告警詢筆
    錄），警方人員亦因而查獲另案被告張國龍，嗣檢察官並對
    之提起公訴（見本院卷第25、26頁之警方移送書、本院卷第
    12至18頁之起訴書），然被告於另案被告張國龍涉嫌販賣毒
    品之案件中，於檢察官偵訊時，業已翻異前詞，稱未向另案
    被告張國龍購買毒品（見本院卷第27至29頁之偵訊筆錄），
    且於本院審理中，經本院向其確認結果，其仍陳稱並非向另
    案被告張國龍購買毒品（見本院卷第39頁背面），是被告所
    為，要與毒品危害防制條例第17條之規定，係在鼓勵行為人
    據實供出毒品之來源，藉以擴大防制毒品之成效，使煙毒易
    於斷絕之立法目的，未能全然相符，故不依該規定減輕其刑
    ，併予敘明。爰審酌被告經觀察、勒戒後，尚未能戒絕毒癮
    ，足證前開保安處分措施實難矯治其惡性，惟念其犯後坦承
    罪行，態度良好，而所犯係為自戕行為，尚未對他人造成實
    害，復參以其先前因施用毒品案件遭論罪科刑之次數，及其
    上開2 次施用毒品犯行時間甚為接近等一切情狀，分別量處
    如主文所示之刑，並定其應執行刑，以資懲儆。扣案物品確
    為第一級毒品海洛因2 包（驗後淨重分別為0.055 公克、0.
    041 公克）之事實，有高雄市立凱旋醫院濫用藥物成品檢驗
    鑑定書在卷可稽，應依毒品危害防制條例第18條第1 項前段
    之規定，諭知沒收銷燬之；至於鑑識耗損之毒品，既已滅失
    ，爰不再行諭知沒收銷燬，併此敘明。
據上論斷，應依刑事訴訟法第273 條之1 第1 項、第284 條之1
、第299 條第1 項前段、第310 條之2 、第454 條第2 項，毒品
危害防制條例第10條第1 項、第18條第1 項前段，刑法第11條、
第47條第1 項、第51條第5 款，判決如主文。
本案經檢察官陳麗琇到庭執行職務。
中    華    民    國    97    年    12    月    30    日
                  刑事第七庭    法  官  陳君杰
以上正本證明與原本無異。
如不服本判決應於收受判決後10日內向本院提出上訴書狀，並應
敘述具體理由。其未敘述上訴理由者，應於上訴期間屆滿後20日
內向本院補提理由書(均須按他造當事人之人數附繕本)「切勿逕
送上級法院」。
中    華    民    國    97    年    12    月    30    日
                                書記官  李承悌
附錄本判決論罪科刑法條全文：
毒品危害防制條例第10條第1項
施用第一級毒品者，處6月以上5年以下有期徒刑。
附件：
臺灣高雄地方法院檢察署檢察官起訴書
                                  97年度撤緩毒偵字第37號
    被      告  乙○○  男  42歲（民國○○年○○月○日生）
                        住高雄市○鎮區○○里○鄰○○路11
                        巷20弄2號
                        國民身分證統一編號：Ｚ000000000號
上列被告因違反毒品危害防制條例案件，已經偵查終結，認應該
提起公訴，茲將犯罪事實及證據並所犯法條分敘如下：
        犯罪事實
一、乙○○前因妨害風化案件，經台灣高雄地方法院以93年度訴
    字第3068號判處有期徒刑10月確定，嗣於民國95年11月6日
    入監執行完畢。另於96年間因施用毒品案件，經依台灣高雄
    地方法院96年度毒聲字第192號裁定送觀察勒戒後，認無繼
    續施用毒品之傾向，於96年3月27日釋放並經本署檢察官以
    96年度毒偵字第1401號不起訴處分確定。詎其猶未戒除毒癮
    ，於前開觀察勒戒執行完畢釋放後5年內，基於施用第一級
    毒品海洛因之犯意，先後於96年7月27日20時許及同年月30
    日20時許，在高雄市○鎮區○○路11巷20弄2號住處內，將
    海洛因摻入香菸內，施用第一級毒品海洛因各1次。嗣為警
    於同年月29日6時40分許，在高雄市○鎮區鎮○街115號前查
    獲並扣得海洛因1包（驗後淨重0.055公克）；復於同年8月1
    日17時許，在高雄市○鎮區○○路600巷5號前查獲並扣得海
    洛因1包（驗後淨重0.041公克）。
二、案經高雄市政府警察局小港分局、左營分局報告偵辦。
        證據並所犯法條
一、證據清單
   ┌───┬──────────┬──────────┐
   │編號  │證據名稱            │待證事實            │
   ├───┼──────────┼──────────┤
   │一    │被告警詢及偵查供述  │1.坦承於上開時地，將│
   │      │                    │  海洛因摻入香菸內，│
   │      │                    │  施用海洛因各1次   │
   │      │                    │2.坦承扣案之海洛因係│
   │      │                    │  其所有            │
   ├───┼──────────┼──────────┤
   │二    │高雄市立凱旋醫院96年│證明被告於96年7月29 │
   │      │8月6日、96年8月13日 │日、96年8月1日採尿檢│
   │      │濫用藥物尿液檢驗報告│驗結果，呈嗎啡陽性反│
   │      │各1紙               │應。足見被告有施用第│
   │      │                    │一級毒品海洛因之行為│
   ├───┼──────────┼──────────┤
   │三    │高雄市立凱旋醫院96年│證明扣案之白色粉末2 │
   │      │8月13日高市凱醫驗字 │包均呈海洛因陽性反應│
   │      │第4632、4636號濫用藥│（驗後淨重分別為    │
   │      │物成品檢驗鑑定書各1 │0.055、0.041公克）  │
   │      │紙                  │                    │
   └───┴──────────┴──────────┘
二、核被告所為，係犯毒品危害防制條例第10條第1項施用第一
    級毒品罪嫌。被告持有毒品後進而施用毒品，其持有毒品之
    低度行為應為施用毒品之高度行為所吸收，不另論罪。被告
    先後2次施用毒品之行為，犯意個別，請予分論併罰。又被
    告前因妨害風化案件，經台灣高雄地方法院以93年度訴字第
    3068號判處有期徒刑10月確定，嗣於95年11月6日入監執行
    完畢（有本署刑案資料查註紀錄表可參），其於5年內故意
    再犯本件有期徒刑以上之罪，為累犯，請依刑法第47條第1
    項規定，加重其刑。至扣案之海洛因2包（驗後淨重分別為
    0.055公克、0.041公克），請依毒品危害防制條例第18條第
    1項規定宣告沒收銷燬之。
三、依毒品危害防制條例第23條第2項、刑事訴訟法第251條第1
    項提起公訴。
    此  致
臺灣高雄地方法院
中    華    民    國    97    年    11    月    21    日
                        檢  察  官      甲  ○  ○
上正本證明與原本無異
中    華    民    國    97    年    11    月    28    日
                        書  記  官      謝  秋  麗
所犯法條：
毒品危害防制條例第10條
施用第一級毒品者，處 6 月以上 5 年以下有期徒刑。
施用第二級毒品者，處 3 年以下有期徒刑。


司法院資訊處製作；財團法人民間司法改革基金會備份。
